臺灣高等法院交通事件裁定　　　　　　 96年度交抗字第117號
抗　告　人
即受處分人　甲○○
上列抗告人因違反道路交通管理處罰條例案件，不服臺灣板橋地
方法院96年度交聲字第1號，中華民國96年1月10日裁定，提起抗
告，本院裁定如下：
        主  文
原裁定撤銷，發回臺灣板橋地方法院。
        理  由
一、按法院受理有關交通事件，準用刑事訴訟法之規定，其處理
    辦法，由司法院會同行政院定之，道路交通管理處罰條例第
    89條定有明文。又案件由犯罪地或被告之住所、居所或所在
    地之法院管轄；無管轄權之案件，應諭知管轄錯誤之判決，
    並同時諭知移送於管轄法院，刑事訴訟法第5條第1項、第30
    4條亦分別定有明文。準此，關於聲明異議事件之管轄事項
    ，於上開道路交通案件處理辦法既無特別規定，自應準用刑
    事訴訟法第5條第1項規定，由受處分人之違規行為地或其住
    所、居所或所在地之法院管轄。又無管轄權之聲明異議事件
    ，亦應準用刑事訴訟法第304條規定，諭知管轄錯誤之裁判
    ，並同時諭知移送於管轄法院。
二、抗告人即受處分人甲○○抗告意旨以：本件行為發生地在國
    道1號桃園段，非屬臺灣板橋地方法院管轄範圍；而其戶籍
    設在臺北市北投區，管轄法院為臺灣士林地方法院，是其聲
    明異議狀乃載明「臺灣士林地方法院交通法庭公鑒」，故本
    件臺灣板橋地方法院應無管轄權。
三、經查：依舉發違反道路交通管理事件通知單（見原審卷第23
    頁）、臺北市交通事件裁決所違反道路交通管理事件裁決書
    （見原審卷第3頁）及回執聯（見原審卷第4頁）所載，受處
    分人之戶籍地係臺北市○○區○○路150巷28號5樓，屬臺灣
    士林地方法院管轄。又原處分機關認定受處分人違反道路交
    通管理處罰條例第33條第1項第9款規定之行為地，係在國道
    1號南下51公里，亦有上開舉發違反道路交通管理事件通知
    單及臺北市交通事件裁決所違反道路交通管理事件裁決書在
    卷足憑。雖受處分人於聲明異議狀另載送達地址為「萊英企
    業公司、臺北縣新莊市○○街23巷7號1樓」（見原審卷第5
    頁），然此送達地址是否受處分人之住居所，或僅單純便於
    收受裁定？攸關本件管轄法院之認定。是受處分人以其住所
    地之管轄法院為臺灣士林地方法院，非臺灣板橋地方法院，
    行為地亦非於臺灣板橋地方法院管轄區域為由提起抗告，非
    無理由，自應由本院將原裁定撤銷，發回原審法院查明後再
    為適法之處理。
據上論結，應依道路交通管理處罰條例第89條、道路交通案件處
理辦法第26條、刑事訴訟法第413條前段，裁定如主文。
中　　華　　民　　國　　96　　年　　2 　　月　　9 　　日
                  刑事第二庭審判長法　官  呂丹玉
　　　　　　　　　　　　　　    　法  官  林銓正
　　　　　　　　　　　　　　　    法  官  王詠寰
以上正本證明與原本無異。
不得再抗告。
                                  書記官  駱麗君
中　　華　　民　　國　　96　　年　　2 　　月　　12　　日
